臺灣臺北地方法院刑事判決　　　　　　　 94年度訴字第280號
公　訴　人　臺灣臺北地方法院檢察署檢察官
被　　　告　甲○○
　　　　　　乙○○
上 列二 人　胡文英律師
共 同選 任
辯　護　人
上列被告等因偽造文書等案件，經檢察官提起公訴（93年度偵字
第16190 號），嗣本院於準備程序中經訊問被告等自白犯罪後，
並經本院合議庭裁定認為宜以簡式審判程序審理，判決如下：
    主  　文
甲○○共同行使偽造私文書，足以生損害於公眾及他人，處有期
徒刑參月，如易科罰金，以參佰元折算壹日。偽造之「保龍派報
社」印章壹枚、汽（機）車過戶申請登記書內之原車主名稱欄處
偽造之「保龍派報社」印文壹枚及「乙○○」名義之車號ＢＮＬ
－０５１號重型機車行車執照壹枚，均沒收。
乙○○共同行使偽造私文書，足以生損害於公眾及他人，累犯，
處有期徒刑肆月，如易科罰金，以參佰元折算壹日。偽造之「保
龍派報社」印章壹枚、汽（機）車過戶申請登記書內之原車主名
稱欄處偽造之「保龍派報社」印文壹枚及「乙○○」名義之車號
ＢＮＬ－０５１號重型機車行車執照壹枚，均沒收。
    事    實
一、乙○○前因竊盜案件，經本院於民國86年12月10日以86年度
    易字第6385號刑事判決判處有期徒刑4 月，緩刑3 年，並於
    87年2 月6 日確定；復於緩刑期內之87年間，因竊盜案件，
    經本院於88年1 月27日以88年度訴字第26號刑事判決判處有
    期徒刑7 月，並於同年3 月30日確定，且經本院撤銷前開緩
    刑宣告，二案合併執行，嗣於89年4 月20日縮短刑期執行完
    畢。
二、緣甲○○與丙○○前為夫妻關係，丙○○於92年7 月間，在
    與甲○○婚姻關係存續中，獨自出資以其所經營之保龍派報
    社名義，購買車號BNL-051 號重型機車1 輛，嗣因夫妻關係
    交惡，甲○○竟未經丙○○之同意，於92年10月間，與經營
    廣進機車行之胞弟乙○○共同基於行使偽造私文書及使公務
    員登載不實之犯意聯絡，欲將該機車過戶至乙○○名下，由
    乙○○委託其所經營機車行之不知情人員偽刻保龍派報社之
    印章1 枚，並在汽（機）車過戶申請登記書內之原車主名稱
    欄處，以蓋用前揭偽造之保龍派報社印文1 次之方式，偽造
    汽（機）車過戶申請登記書1 紙，足以生損害於保龍派報社
    。復於同年10月2 日持上揭偽造之汽（機）車過戶申請登記
    書向臺北市監理處提出行使以辦理前開機車之過戶，致臺北
    市監理處承辦人員將此不實事項登載於職務上所掌理之公文
    書上，並據以領得乙○○為車主名義之車號BNL-051 號重型
    機車行車執照1 枚，足以生損害於保龍派報社及監理機關對
    於車籍資料管理之正確性。
三、案經丙○○訴由臺北縣政府警察局新店分局報請臺灣臺北地
    方法院檢察署檢察官偵查起訴，本院於準備程序中經訊問被
    告等自白犯罪後，並經本院合議庭裁定認為宜以簡式審判程
    序審理。
    理　  由
一、前揭事實業據被告甲○○、乙○○2 人於本院準備程序及審
    理時均供承不諱，核與被害人保龍派報社負責人丙○○於警
    詢及偵查中之指訴情節相符。此外，復有汽（機）車過戶申
    請登記書、保龍派報社之現金帳內頁、合作金庫銀行活期存
    款存摺內頁及中國信託商業銀行存款存摺內頁各1 紙（均為
    影本）在卷（見偵查卷第54頁、第56頁、第58頁、第60頁）
    可稽。基此，堪認被告2 人之自白均核與事實相符，自得採
    為論罪之依據。本件事證已臻明確，被告2 人上開犯行均堪
    認定。
二、核被告甲○○、乙○○2 人所為，均係犯刑法第216 條、第
    210 條之行使偽造私文書罪及同法第214 條之使公務員登載
    不實罪。被告2 人就上揭犯行，具有犯意之聯絡及行為之分
    擔，均為共同正犯。被告2 人利用不知情之廣進機車行人員
    偽刻保龍派報社印章、行使偽造汽（機）車過戶申請登記書
    及使臺北市監理處承辦人員登載不實事項於公文書之行為，
    均為間接正犯。又被告2 人偽刻印章、偽造印文之行為均為
    偽造私文書之部分行為，及偽造私文書之低度行為為行使偽
    造私文書之高度行為所吸收，均不另論罪。另被告2 人所犯
    行使偽造私文書罪及使公務員登載不實罪二罪之間，有方法
    結果之牽連關係，為牽連犯，依刑法第55條後段之規定，應
    從較重之行使偽造私文書罪處斷。再被告乙○○曾犯有如事
    實欄所述之竊盜案件，經本院於86年12月10日以86年度易字
    第6385號刑事判決判處有期徒刑4 月，緩刑3 年，並於87年
    2 月6 日確定；復於緩刑期內之87年間，因竊盜案件，經本
    院於88年1 月27日以88年度訴字第26號刑事判決判處有期徒
    刑7 月，並於同年3 月30日確定，且經本院撤銷前開緩刑宣
    告，二案合併執行，嗣於89年4 月20日縮短刑期執行完畢，
    有臺灣高等法院被告前案紀錄表1 份在卷（見本院卷第9 頁
    至第10頁）可證，其於5 年之內，再犯本件有期徒刑以上之
    罪，係屬累犯，應依刑法第47條之規定加重其刑。爰審酌被
    告2 人之犯罪動機、目的、手段、品行、智識程度，致被害
    人保龍派報社生有損害，及監理機關對於車籍資料管理之正
    確性，所生危害非輕，惟念被告2 人犯罪後於本院準備程序
    及審理時均能坦認犯行，態度尚稱良好等一切情狀，各量處
    如主文所示之刑，並分別諭知易科罰金之折算標準。至偽造
    之汽（機）車過戶申請登記書業已提出交付予臺北市監理處
    承辦人員而行使，已非屬被告2 人所有之物，故本院爰不予
    宣告沒收；惟該登記書內之原車主名稱欄處偽造之「保龍派
    報社」印文1 枚，及被告2 人所偽造之「保龍派報社」印章
    1 枚，雖未扣案，惟無證據證明業已滅失，不問屬於犯人與
    否，仍均應依刑法第219 條之規定，併予宣告沒收之。另「
    乙○○」名義之車號BNL-051 號重型機車行車執照1 枚，係
    被告乙○○所有因犯罪所得之物，雖未扣案，惟無證據證明
    業已滅失，爰依刑法第38條第1 項第3 款之規定，併予宣告
    沒收。
據上論斷，應依刑事訴訟法第273 條之1 第1 項、第299 條第1
項前段，刑法第28條、第216 條、第210 條、第214 條、第55條
、第47條、第41條第1 項前段、第38條第1 項第3 款、第219 條
，罰金罰鍰提高標準條例第1 條前段、第2 條，判決如主文。
本案經檢察官謝奇孟到庭執行職務。
中　　華　　民　　國　　94　　年　　4 　　月　　27　　日
                  刑事第七庭法  官  蔡正雄
上正本證明與原本無異。
如不服本判決，應於判決送達後10日內向本院提出上訴狀（應抄
附繕本）。告訴人或被害人如對於本判決不服者，應具備理由請
求檢察官上訴，其上訴期間之計算係以檢察官收受判決正本之日
期為準。
                            書記官  葉潔如
中　　華　　民　　國　　94　　年　　4 　　月　　27　　日
附錄本案論罪科刑所依據之法條：
中華民國刑法第210條
 (偽造變造私文書罪)
偽造、變造私文書，足以生損害於公眾或他人者，處5 年以下有
期徒刑。
中華民國刑法第214條
 (使公務員登載不實罪)
明知為不實之事項，而使公務員登載於職務上所掌之公文書，足
以生損害於公眾或他人者，處3 年以下有期徒刑、拘役或5 百元
以下罰金。
中華民國刑法第216條
 (行使偽造變造或登載不實之文書罪)
行使第210 條至第215 條之文書者，依偽造、變造文書或登載不
實事項或使登載不實事項之規定處斷。
